# 监管指引 1 号-呼叫陈老师SOS

提问人：fdfhuaa 时间：2012-04-03 00:21:41
证监会有关部门负责人表示，《上市公司监管指引第 1 号》是针对上市公司实施重大资产重组后存在未弥补亏损情形提出的监管要求。上市公司发行股份购买资产实施重大资产重组后，新上市公司主体全额承继了原上市公司主体存在的未弥补亏损，根据《公司法》、《上市公司证券发行管理办法》等法律法规的规定，新上市公司主体将由于存在未弥补亏损而长期无法向股东进行现金分红和通过公开发行证券进行再融资。对于上市公司因实施上述重组事项可能导致长期不能弥补亏损，进而影响公司分红和公开发行证券的情形，《监管指引》明确了监管要求：一是相关上市公司应当遵守《公司法》规定，公司的资本公积金不得用于弥补公司的亏损；二是相关上市公司不得采用资本公积金转增股本同时缩股以弥补公司亏损的方式规避上述法律规定；三是相关上市公司应当在临时公告和年报中充分披露不能弥补亏损的风险并做出特别风险提示；四是相关上市公司在实施重大资产重组时，应当在重组报告书中充分披露全额承继亏损的影响并做出特别风险提示。
问题：反向收购中，新上市公司的合并报表反应的是法律上子公司的留存收益，母公司的未分配利润都进了资本公积。此处中的“新上市公司主体全额承继了原上市公司主体存在的未弥补亏损”如何理解？请陈老师解答，十分感谢.

回答人：chenyiwei
决定上市公司利润分配能力的最根本指标还是其个别报表层面的未分配利润。根据财会便[2009]17号文的规定，重组后上市公司的合并报表和个别报表的编制基础是完全不同的。被借壳的上市公司的个别报表是依据“法人主体延续原则”确定其会计主体的，这样，被借壳的原上市公司在历史上累积的巨额亏损是由重组后的上市公司（与原上市公司为同一法人）承继下来的，这样就会导致该上市公司在一段较长时间内不具有向其股东分配股利的能力，直到历史上的未分配利润红字被重组后置入资产的盈利完全弥补为止。

提问人：fdfhuaa 时间：2012-04-03 11:28:10
根据目前的反向收购合并报表的处理方法，原上市公司的未弥补亏损在合并报表中不体现在未分配利润中，而是在资本公积中。后续核算中，法律上母公司的长期股权投资，也只有法律上子公司分配现金股利时才能确认投资收益，从法律主体的角度看，法律母公司个别报表上重组前的这块未弥补亏损会长期存在，而合并报表中是体现不出该未弥补亏损的。 所以，“直到历史上的未分配利润红字被重组后置入资产的盈利完全弥补为止”，肯定不能看合并报表的未分配利润数字的正负，那么，它的意思可否这样理解：不去看合并报表的未分配利润是正还是负，而是将法律母、子公司的个别报表的未分配利润在抵消内部损益的前提下直接相加为正；还是真的要法律母公司的个别报表未分配利润变成正？
急，烦请陈老师能尽快答复，十分感谢您的帮助。

回答人：chenyiwei
要求法律上母公司个别报表的未分配利润为正。不能采用合并报表口径的未分配利润，或者把法律上母子公司的未分配利润抵销内部损益后相加。